【裁判字號】    98,審易,92
【裁判日期】    980319
【裁判案由】    竊盜
【裁判全文】
臺灣高雄地方法院刑事判決              98年度審易字第92號
公  訴  人  臺灣高雄地方法院檢察署檢察官
被      告  丙○○
上列被告因竊盜案件，經檢察官提起公訴（97年度偵字第32492
號），本院判決如下：
    主  文
丙○○共同犯於夜間侵入有人居住之建築物竊盜罪，處有期徒刑
拾月；減為有期徒刑伍月，如易科罰金，以新臺幣壹仟元折算壹
日。
    事  實
一、丙○○前於民國96年間，因轉讓毒品案件，經臺灣高等法院
    高雄分院以97年度上訴字第527 號，判處有期徒刑2 年1 月
    確定，現入監服刑，尚未執行完畢（不構成累犯）。詎丙○○不知悔改，竟與林國興共同基於意圖為自己不法所有之犯
    意聯絡，由林國興駕駛其先前獨自竊得之小貨車，搭載丙○○於95年10月22日凌晨3 時30分許之夜間，抵達設於高雄縣
    大樹鄉○○路69之6 號「乙○○」後，林國興徒手推開「乙○○」右側小門，丙○○再與林國興一同未經許可，侵入該
    有人居住之「乙○○」建築物內，並合力將放置於「乙○○
    」內而裝有信徒捐贈廟宇之現金與金牌之功德箱，搬離「乙○○」，而共同竊取「乙○○」所有之功德箱及箱內財物得
    逞。丙○○與林國興將竊得之功德箱，載往設於高雄縣大寮
    鄉○○路856 巷39號「太子宮」途中，巧遇蔡三民，乃向蔡
    三民商借得以開啟功德箱之工具，蔡三民遂與丙○○、林國
    興在前述「太子宮」旁，一同持蔡三民所有之一字型起子2
    支撬開竊得之功德箱，取出功德箱內之現金及重46錢42分之
    金牌31面，功德箱則扔棄「太子宮」旁之水溝中，再於同日
    早上某時許，由丙○○、林國興陪同蔡三民至設於高雄縣鳳
    山市某處之「信利銀樓」，由蔡三民出面將竊得之金牌，以
    每錢2,130 元出售予「信利銀樓」，共計得款98,874元，丙○○與林國興除交付2,000 元，作為蔡三民協助銷贓之報酬
    外，其餘款項，則朋分花用。嗣因蔡三民涉犯多起竊盜案件
    ，經警調閱「信利銀樓」之金飾買入登記簿，發現蔡三民曾
    出售金牌予「信利銀樓」，乃偵詢蔡三民金牌之來源，經蔡
    三民告知金牌係由丙○○與林國興竊得之功德箱取出，並經
    警在設於高雄縣大寮鄉○○路856 巷39號「太子宮」旁水溝
    ，起獲遭扔棄之功德箱1 個，始循線查獲上情。
二、案經高雄市政府警察局報告臺灣高雄地方法院檢察署檢察官
    偵查起訴。
    理  由
一、訊據被告固不否認曾與林國興於深夜一同至「乙○○」前，
    且曾陪同蔡三民、林國興至「信利銀樓」，由蔡三民出面變
    賣自功德箱取得之金牌等事實，惟矢口否認有何於夜間侵入
    有人居住之建築物竊盜犯行，辯稱：當日其由林國興搭載至
    「乙○○」後，僅林國興獨自進入「乙○○」內，其並未進
    入「乙○○」內，且當日林國興自「乙○○」離開時，並未
    拿取任何物品，其係相隔2 日至3 日後，始在「太子宮」旁
    ，遇見林國興、蔡三民持工具試圖撬開功德箱，其因而目睹
    林國興與蔡三民自撬開之功德箱內取出現金與金牌，其因好
    奇而陪同林國興與蔡三民前往高雄縣鳳山市之銀樓變賣功德
    箱內之金飾云云。
二、經查，上揭犯罪事實，業據證人即共犯林國興於警詢、另案
    即本院97年度易緝字第90號審理中證稱：當日其駕駛竊得之
    小貨車搭載被告至「乙○○」前，由其打開右側小門，再與
    被告合力將功德箱推出廟外，搬上小貨車後，載至設於高雄
    縣大寮鄉○○路856 巷39號「太子宮」旁，因巧遇蔡三民，
    乃向蔡三民借用工具撬開功德相箱，拿取功德箱內之現金、
    金牌，事後，其並與被告、蔡三民一同前往高雄縣鳳山市之
    銀樓，由蔡三民出面變賣金牌，變賣金牌所得9 萬多元，扣
    除給蔡三民之酬勞，由其與被告平分等語綦詳，核與證人即
    擔任「乙○○」委員之甲○○證稱：95年10月22日凌晨3 時
    30 分 許，「乙○○」所有而放置於廟內之功德箱遭竊等語
    ，以及證人蔡三民證稱：95年10月22日凌晨4 時許，林國興
    與被告在路上遇見其，而向其借用兩支大型一字型起子，在
    「太子宮」旁，將竊得之功德箱撬開，拿取功德箱內之現金
    與金牌，之後其就駕車搭載被告與林國興至信利銀樓，因被
    告與林國興害怕曝光，乃由其出面變賣金牌31面等語相符，
    並有「乙○○」、「太子宮」與廟旁水溝照片共4 張，以及
    贓物認領保管單、中華民國95年高雄地區日出日沒時刻表、
    金飾買入登記簿各1 份附卷可稽，被告上揭犯行，已堪認定
    。
三、被告雖以前詞置辯，然依證人林國興、蔡三民、甲○○之前
    述證詞，以及卷附金飾買入登記簿，足認「乙○○」所有之
    功德箱失竊時間與功德箱內金牌變賣之時間，均係發生於同
    一日，而證人林國興既然已坦承竊盜犯行，倘若其係於行竊
    後相隔數日，始行變賣竊得之金牌，因此部分過程與其犯罪
    情節及刑責無涉，林國興應無就此部分為虛偽陳述之必要，
    故被告辯稱：其與林國興一同前往「乙○○」後，相隔數日
    始在「太子宮」旁看見林國興與蔡三民持工具撬開功德箱云
    云，自難採信。又依證人蔡三民之證詞，林國興竊得乙○○
    之功德箱後，因害怕犯行曝光，始委由蔡三民出面變賣功德
    箱內之金牌，而本件竊案係發生於凌晨3 時30分之夜深人靜
    時刻，足見林國興係謹慎之人，不僅選擇夜深無人時刻行竊
    ，且於竊盜得手後，委由未參與行竊過程之人出面變面金牌
    ，以避免自身犯行遭查獲，準此以言，如被告未參與行竊，
    因「乙○○」乃本件犯罪地點，而撬開功德箱拿取箱內現金
    與金牌，以及至銀樓變賣竊得之金牌，均為本件竊盜犯罪之
    銷贓重要過程，林國興自無可能搭載無關之第三人即被告一
    同前往「乙○○」，使其犯罪之地點曝光，更無可能在持工
    具撬開功德箱時，以及前往變賣功德箱內金牌時，甘冒自身
    犯行遭檢舉破獲之風險，容許被告在旁陪同，從而，被告前
    揭所辯，均不足採。本案事證明確，被告上揭犯行，堪以認
    定，應予依法論科。
四、按所謂「夜間」，係指日出前，日沒後，刑事訴訟法第100
    條之3 第3 項定有明文。查「乙○○」雖為廟宇，而非住宅
    ，但有聘僱廟公負責「乙○○」之管理、維護，廟公平日均
    居住在「乙○○」內之小房間，案發當日，廟公亦在「乙○○」內就寢一節，則經證人甲○○於本院另案97年度易緝字
    第90號蔡三民竊盜案件中，證述明確，足見「乙○○」為有
    人居住之建築物，而高雄地區於95年10月22日之日出與日沒
    時刻各為5 時58分、17時28分，有中華民國95年高雄地區日
    出日沒時刻表1 份在卷可證；是被告與林國興於95年10月22
    日凌晨3 時30分許，未經許可進入「乙○○」，竊取「乙○○」內之功德箱，核其所為，係犯刑法第321 條第1 項第1
    款之於夜間侵入有人居住之建築物竊盜罪。被告就上開加重
    竊盜犯行，與林國興間，具有犯意聯絡與行為分擔，應論以
    共同正犯。至於蔡三民事後提供一字型起子2 支，協助撬開
    功德箱，其參與行為係在被告與林國興竊盜既遂之後，自無
    從成立竊盜之共同正犯，附此敘明。本院審酌被告前因施用
    毒品案件，經觀察勒戒程序之紀錄，此有前述臺灣高等法院
    被告前案紀錄表1 份在卷可佐，素行非佳，而被告正值壯年
    ，不思以正當方法賺取財物，竟貪圖小利夥同林國興以侵入
    有人居住建築物之方式行竊，除破壞他人對財產權之支配外
    ，更破壞個人之居住安寧，危害社會治安，且否認犯行，毫
    無悔意，並斟酌被告之犯罪手段、本件竊得之財物價值等一
    切情狀，認檢察官具體求刑有期徒刑10月，應屬適當，爰量
    處如主文所示之刑。末按，被告犯本罪之時間在96年4 月24
    日以前，且合於中華民國九十六年罪犯減刑條例所定之減刑
    條件，爰依該條例減其該部分宣告刑二分之一，並諭知易科
    罰金之折算標準。
據上論斷，應依刑事訴訟法第273 條之1 第1 項、第299 條第1
項前段，刑法第28條、第321 條第1 項第1 款、第41條第1 項前
段，中華民國九十六年罪犯減刑條例第2 條第1 項第3 款、第7
條第1 項、第9 條，刑法施行法第1 條之1 ，判決如主文。
本案經檢察官丁○○到庭執行職務。
中    華    民    國    98    年    3     月    19    日
                  刑事第十庭  法  官  高增泓
以上正本證明與原本無異。
如不服本判決，應於判決送達後10日內，向本院提出上訴狀。
中    華    民    國    98    年    3     月    19    日
                              書記官  黃麗玉
附錄本案論罪科刑法條全文：
刑法第321條
犯竊盜罪而有下列情形之一者，處6 月以上、5 年以下有期徒刑
：
  一  於夜間侵入住宅或有人居住之建築物、船艦或隱匿其內而
      犯之者。
  二  毀越門扇、牆垣或其他安全設備而犯之者。
  三  攜帶兇器而犯之者。
  四  結夥三人以上而犯之者。
  五  乘火災、水災或其他災害之際而犯之者。
  六  在車站或埠頭而犯之者。
前項之未遂犯罰之。


司法院資訊處製作；財團法人民間司法改革基金會備份。
